ru: Цифровая обработка звука: Автоматическое подавление обратной связи; Хор; Сжатие; DRC; Деэссер; Задержка; EQ; Возбудитель; Фленджер; Гармоническое усиление; Ограничитель; Многополосная обработка; Пороговый шумоподавитель; Фазер; Сдвиг высоты тона; Реверберация; Коррекция помещения; Пространственная обработка звука; Обработка объемного звука; Поддержка VST; Другое
hu: Digitális hangfeldolgozás: Automatikus gerjedésgátlás; Kórus; Tömörítés; DRC; De-esser; Késleltetés; EQ; Exciter; Flanger; Harmonikus hangminőség-javítás; Limiter; Többsávos feldolgozás; Zajkapu; Phaser; Pitch shifter; Reverb; Térkorrekció; Térhatású hangzás; Surround hangzás; VST-támogatás; Egyéb
nb: Digital lydbehandling: Automatisk tilbakespillsdemping; Refreng; Kompresjon; DRC; De-esser; Forsinkelse; EQ; Exciter; Flanger; Harmonisk forsterkning; Limiter; Flerbåndsbehandling; Støyport; Faseforskyvning; Tonehøydekorrigering; Klang; Romkorreksjon; Romlig lydbehandling; Surroundlydbehandling; VST-støtte; Annet
ro-RO: Procesare digitală a sunetului: Suprimarea automată a feedbackului; Cor; Compresie; DRC; De-esser; Întârziere; EQ; Exciter; Flanger; Îmbunătățirea armonică; Limitator; Procesare multi-bandă; Filtru de zgomot; Fazor; Schimbător de ton; Reverberație; Corectarea răspunsului camerei; Procesare Spatial audio; Procesare Surround sound; Suport VST; Altele
pt-PT: Processamento de som digital: Supressão automática de feedback; Coro; Compressão; DRC; De-esser; Atraso; EQ; Excitador; Flanger; Melhoramento harmónico; Limitador; Processamento multi-banda; Noise gate; Phaser; Pitch shifter; Reverberar; Correção acústica do espaço; Processamento de áudio espacial; Processamento de som surround; Suporte VST; Outro
bg-BG: Цифрова обработка на звука: Автоматично потискане на обратната връзка; Хор; Компресия; DRC; Де-есер; Забавяне; EQ; Възбудител; Фланджър; Усилване на хармонията; Ограничител; Многолентова обработка; Шумопотискащ; Фейзър; Пичшифтър; Ревърб; Корекция на помещението; Обработка на пространствен звук; Обработка на съраунд звук; Поддръжка на VST; Други
fr: Traitement de son numérique: Suppression automatique du feedback; Chœur; Compression; DRC; De-esser; Retard; EQ; Excitateur; Flanger; Amélioration harmonique; Limiteur; Traitement multibande; Noise gate; Phaser; Pitch shifter; Réverbération; Correction du local; Traitement audio spatial; Traitement du son surround; Support VST; Autre
en: Digital sound processing: Automatic feedback suppression; Chorus; Compression; DRC; De-esser; Delay; EQ; Exciter; Flanger; Harmonic enhancement; Limiter; Multi-band processing; Noise gate; Phaser; Pitch shifter; Reverb; Room correction; Spatial audio processing; Surround sound processing; VST support; Other
zh-TW: 數位音訊處理: 自動回饋抑制; 合唱; 壓縮; DRC; 嘶聲消除器; 延遲; 平衡; 激勵器; 飄忽效果器; 諧波增強; 限制器; 多頻段處理; 噪音門; 移相器; 變調器; 殘響; 房間校正; 空間音訊處理; 環繞音效處理; VST 支援; 其他
vi: Xử lý âm thanh kỹ thuật số: Tự động chống hú phản hồi; Điệp khúc; Nén; DRC; De-esser; Trì hoãn; EQ; Exciter; Flanger; Tăng cường hài hòa; Limiter; Xử lý đa băng tần; Noise gate; Phaser; Pitch shifter; Hiệu ứng vang; Điều chỉnh theo phòng; Xử lý âm thanh không gian; Xử lý âm thanh vòm; Hỗ trợ VST; Khác
es: Procesamiento de sonido digital: Supresión automática de retroalimentación; Coro; Compresión; DRC; De-esser; Retardo; EQ; Inductor; Flanger; Mejora armónica; Limitador; Procesamiento multibanda; Puerta de ruido; Phaser; Desplazador de tono; Reverberación; Corrección de habitación; Procesamiento de audio espacial; Procesamiento de sonido envolvente; Soporte VST; Otros
lt-LT: Skaitmeninis garso apdorojimas: Automatinis aido slopinimas; „Chorus“ (choro efektas); „Compression“ (garso signalo diapazono stiprinimas); DRC; „De-esser“ (šnypščiųjų priebalsių sumažinimo įrankis); „Delay“ (delsa); EQ; „Exciter“ (garso skaidrintuvas); „Flanger“ („plaukiojančio“ garso simuliacija); Harmonijos stiprinimas; „Limiter“ (garso decibelų ribotuvas); Kelių juostų apdorojimas; „Noise Gate“ (pašalinio triukšmo slopinimas); „Phaser“ (garso dažnį keičiantis filtras); „Pitch Shifter“ (garso aukštį keičiantys efektai); „Reverb“ (aidas); Pašalinių garsų korekcija; Erdvinis garso apdorojimas; Erdvinio garso apdorojimas; VST palaikymas; Kita
pt-BR: Processamento de som digital: Supressão automática de feedback; Chorus; Compressão; DRC; De-esser; Delay; Equalizador; Excitador; Flanger; Aprimoramento harmônico; Limitador; Processamento multibanda; Noise gate; Phaser; Pitch shifter; Reverb; Correção de sala; Processamento de áudio espacial; Processamento de som surround; Suporte VST; Outro
el: Ψηφιακή επεξεργασία ήχου: Αυτόματη καταστολή ανατροφοδότησης; Χορωδιακός; Συμπίεση; DRC; De-esser; Καθυστέρηση; EQ; Exciter; Flanger; Αρμονική ενίσχυση; Limiter; Επεξεργασία πολλαπλών ζωνών; Πύλη μείωσης θορύβου; Phaser; Αλλαγή τόνου; Αντήχηση; Διόρθωση ακουστικής δωματίου; Επεξεργασία περιμετρικού ήχου; Επεξεργασία περιβάλλοντος ήχου; Υποστήριξη VPN; Άλλο
da: Digital lydbehandling: Automatisk feedbackundertrykkelse; Kor; Kompression; DRC; De-esser; Forsinkelse; EQ; Exciter; Flanger; Harmonisk forstærkning; Limiter; Multi-bånd-behandling; Støjport; Phaser; Pitch shifter; Rumklang; Rumkorrektion; Rumlig lydbehandling; Surround sound-behandling; VST-support; Andet
tr: Dijital Ses İşleme: Otomatik geri bildirim bastırma; Koro; Sıkıştırma; DRC; De-esser; Delay; EQ; Exciter; Flanger; Harmonik geliştirme; Sınırlayıcı; Çok bantlı işleme; Noise gate; Phaser; Perde değiştirici; Yankı; Oda düzeltmesi; Uzamsal ses işleme; Çevresel ses işleme; VST desteği; Diğer
ja: デジタル音声処理: 自動フィードバック抑制; コーラス; コンプレッション; DRC; ディエッサー; ディレイ; EQ; エキサイター; フランジャー; ハーモニックエンハンスメント; リミッター; マルチバンド処理; ノイズゲート; フェイザー; ピッチシフター; リバーブ; ルーム補正; 空間オーディオ処理; サラウンドサウンド処理; VSTサポート; その他
sl-SI: Obdelava digitalnega zvoka: Samodejno zatiranje povratnih informacij; Zbor; Stiskanje; DRC; Odstranitev šuma; Zamik; EQ; Vzbujevalnik; Flanger; Harmonično izboljšanje; Omejevalnik; Večpasovna obdelava; Šumna vrata; Faznik; Menjalnik višine tona; Odmev; Popravek sobe; Prostorska obdelava zvoka; Obdelava prostorskega zvoka; Podpora za VST; Drugo
pl: Cyfrowe przetwarzanie dźwięku: Automatyczne tłumienie sprzężenia zwrotnego; Chóralna; Kompresja; DRC; De-esser; Opóźnienie; EQ; Wzbudnica; Kołnierz; Wzmocnienie harmoniczne; Ogranicznik; Przetwarzanie wielopasmowe; Bramka szumów; Fazer; Dźwignia zmiany skoku; Pogłos; Korekta pomieszczenia; Przestrzenne przetwarzanie dźwięku; Przetwarzanie dźwięku przestrzennego; Obsługa VST; Inne
de: Digitale Tonverarbeitung: Automatische Rückkopplungssperre; Chorus; Kompression; DRC; De-Esser; Delay; EQ; Exciter; Flanger; Harmonische Verstärkung; Limiter; Multiband-Verarbeitung; Noise Gate; Phaser; Pitch Shifter; Reverb; Raumkorrektur; Räumliche Audioverarbeitung; Surround-Sound-Verarbeitung; VST-Unterstützung; Sonstiges
zh-CN: 数字声音处理: 自动反馈抑制; 合唱; 压缩; DRC; 咝声消除器; 延迟; EQ; 激励器; 飘忽效果器; 谐波增强; 限幅器; 多频段处理; 噪声门; 移相器; 音高变换器; 混响; 空间校正; 空间音频处理; 环绕声处理; VST 支持; 其他
nl: Digitale geluidsverwerking: Automatische feedbackonderdrukking; Koor; Compressie; DRC; De-esser; Vertraging; EQ; Exciter; Flanger; Harmonische verbetering; Limiter; Multibandverwerking; Ruispoort; Phaser; Pitch-shifter; Galm; Ruimtecorrectie; Ruimtelijke audioverwerking; Verwerking van surroundgeluids; VST-ondersteuning; Andere
cs: Zpracování digitálního zvuku: Automatické potlačení zpětné vazby; Chorus; Komprese; DRC; De-esser; Zpoždění; EQ; Exciter; Flanger; Harmonické vylepšení; Omezovač; Vícepásmové zpracování; Noise gate; Phaser; Posun výšky; Reverb; Korekce místnosti; Prostorové zpracování zvuku; Zpracování prostorového zvuku; Podpora VST; Jiné
sk-SK: Digitálne spracovanie zvuku: Automatické potlačenie spätnej väzby; Zbor; Kompresia; DRC; De-esser; Oneskorenie; EQ; Exciter; Flanger; Harmonické vylepšenie; Obmedzovač; Viacpásmové spracovanie; Šumová brána; Fázovač; Posúvač výšky tónu; Dozvuk; Korekcia miestnosti; Priestorové spracovanie zvuku; Spracovanie priestorového zvuku; Podpora VST; Iné
fi: Digitaalinen äänenkäsittely: Automaattinen palautteen esto; Kertosäe; Pakkaus; DRC; De-esser; Viive; EQ; Herätin; Flanger; Harmoninen tehostus; Rajoitin; Monikaistainen käsittely; Ääniportti; Phaser; Sävelkorkeuden vaihtaja; Kaiku; Huonekorjaus; Tilaäänen käsittely; Surround-äänen käsittely; VST-tuki; Muu
sv: Digital ljudbearbetning: Automatisk återkopplingsundertryckning; Kör; Kompression; DRC; De-esser; Fördröjning; EQ; Exciter; Flanger; Harmonisk förbättring; Begränsare; Flerbandsbehandling; Noise gate; Phaser; Pitch shifter; Reverb; Rumskorrigering; Rumslig ljudbehandling; Surroundljudsbehandling; VST-stöd; Övrigt
th: การประมวลผลเสียงแบบดิจิตอล: ระบบป้องกันเสียงหวีดอัตโนมัติ; คอรัส; การบีบอัดสัญญาณเสียง; DRC; เดอเอสเซอร์; ดีเลย์; อีควอไลเซอร์; เอ็กซ์ไซเตอร์; แฟรงเจอร์; การเพิ่มประสิทธิภาพฮาร์มอนิก; ลิมิตเตอร์; การประมวลผลแบบแบ่งย่านเสียง; ตัวตัดเสียง; เฟสเซอร์; ตัวเปลี่ยนระดับเสียง; รีเวิร์บ; การแก้ไขเสียงสะท้อนผนัง; การประมวลผลเสียงรอบทิศทาง; การประมวลผลเสียงเซอร์ราวด์; รองรับ VST; อื่นๆ
hr-HR: Digitalna obrada zvuka: Automatsko potiskivanje povratnih informacija; Zbor; Kompresija; DRC; De-esser; Odgoda; EQ; Eksciter; Flanger; Harmonijsko poboljšanje; Limiter; Višepojasna obrada; Noise gate; Phaser; Mjenjač visine; Reverb; Korekcija prostora; Prostorna obrada zvuka; Obrada surround zvuka; Podrška za VST; Ostalo
it: Elaborazione digitale del suono: Soppressione automatica del feedback; Chorus; Compressione; DRC; De-esser; Delay; EQ; Exciter; Flanger; Miglioramento armonico; Limiter; Elaborazione multibanda; Noise gate; Faser; Pitch shifter; Reverb; Room correction; Elaborazione dell'audio spaziale; Elaborazione surround del suono; Supporto VST; Altro
ko: 디지털 사운드 프로세싱: 자동 피드백 서프레션; 코러스; 컴프레션; DRC; 디에서; 지연; EQ; 익사이터; 플랜저; 고조파 향상; 리미터; 멀티밴드 처리; 노이즈 게이트; 페이저; 피치 시프터; 리버브; 룸 코렉션; 공간 음향 프로세싱; 서라운드 사운드 프로세싱; VST 지원; 기타